【裁判字號】    98,易,93
【裁判日期】    980424
【裁判案由】    竊盜等
【裁判全文】
臺灣板橋地方法院刑事判決                98年度易字第93號
公  訴  人  臺灣板橋地方法院檢察署檢察官
被      告  乙○○
            丁○○
            甲○○
上列被告等因竊盜等案件，經檢察官提起公訴（97年度偵字第28
395 號），其中被告乙○○、丁○○於準備程序中就被訴事實為
有罪之陳述，經告知簡式審判程序意旨，並聽取當事人之意見後
，本院合議庭裁定依簡式審判程序審理，被告甲○○依通常程序
分別判決如下：
    主  文
乙○○、丁○○結夥三人以上竊盜，各處有期徒刑陸月；又共同
意圖為自己或第三人不法之所有，以不正方法由自動付款設備取
得他人之物，各處有期徒刑參月，均應執行有期徒刑柒月。
甲○○結夥三人以上竊盜，處有期徒刑柒月；又共同意圖為自己
或第三人不法之所有，以不正方法由自動付款設備取得他人之物
，處有期徒刑參月，應執行有期徒刑捌月。
    事  實
一、甲○○、乙○○、丁○○共同基於意圖為自己不法所有之犯
    意，於民國97年6月11日晚間10時26 分許，見丙○○所使用
    之車牌號碼TYS-798 號輕型機車停放在臺北縣土城市○○路
    ○段154 號前，趁無人注意之際，由乙○○、丁○○在旁把
    風，甲○○將該車置物箱扳開，竊取丙○○所有之皮包，內
    有新臺幣（下同）8,000元、皮包2個、身分證、健保卡、中
    國信託信用卡、新光銀行信用卡、遠東商業銀行信用卡、新
    光銀行提款卡各1張、白清仁所開立郵局帳號：000-0000000
    -0000000帳戶存摺及金融卡、手機2 支等物，得手後即騎車
    離去。嗣於同日晚間10時35分許，由丁○○持丙○○之夫白
    清仁之郵局金融卡，接續2 次於臺北縣土城市○○路110 號
    「OK便利超商」內，持所竊得上揭白清仁金融卡輸入密碼後
    提款，以此不正方法由自動付款設備取得上開帳戶內共計新
    臺幣（下同）25,012元之款項，得手後隨即平均花用。嗣丙○○發現而報警處理，經警於97年9 月5 日晚間持臺灣板橋
    地方法院之搜索票前往丁○○臺北縣板橋市○○路○段145
    之4 號5 樓住處內搜索，始悉上情。
二、案經丙○○訴由臺北縣警察局土城分局報請臺灣板橋地方法
    院檢察署檢察官偵查起訴。
    理  由
壹、證據能力：按被告以外之人於審判外之陳述，雖不符前4 條
    之規定，而經當事人於審判程序同意作為證據，法院審酌該
    言詞陳述或書面陳述作成時之情況，認為適當者，亦得為證
    據。當事人或辯護人於法院調查證據時，知有第159 條第1
    項不得為證據之情形，而未於言詞辯論終結前聲明異議者，
    視為有前項之同意。刑事訴訟法第159 條之5 定有明文。本
    案言詞辯論終結前，被告甲○○並未爭執被告以外之人於審
    判外之言詞陳述或書面陳述，無證據能力，揆諸上開規定，
    應認被告甲○○已同意上開各該證據方法得作為證據，而本
    院審酌上開各該證據均非非法取得之證據，並無證據力明顯
    過低之情形，復經本院於審判期日就上開證據依法進行調查
    、辯論，依法自有證據能力，合先敘明。
貳、程序方面：
    本件被告乙○○、丁○○所犯各罪均係死刑、無期徒刑、最
    輕本刑3 年以上有期徒刑以外之罪，其於準備程序就前揭被
    訴事實為有罪之陳述，經法官告知簡式審判程序之旨，並聽
    取當事人之意見後，本院認無不得或不宜改依簡式審判程序
    進行之處，爰依刑事訴訟法第273 條之1 第1 項、第284 條
    之1 規定，裁定本件進行簡式審判程序，合先敘明。
參、實體部分：
一、訊據被告甲○○矢口否認有上揭竊盜及由自動付款設備取得
    他人之物等犯罪事實，辯稱：伊當天確實有打電話予被告乙○○，但並未於97年6 月11日下午10時26分許與被告乙○○
    及丁○○共同行竊及盜領他人存款云云，然查於上開時間、
    地點，由被告乙○○、丁○○在旁把風，被告甲○○將該車
    置物箱扳開，竊取丙○○所有之皮包，嗣於同日晚間10時35
    分許，由丁○○持丙○○之夫白清仁之郵局金融卡，接續由
    自動付款設備領取25,012元之款項，得手後隨即由三人平均
    花用之事實，業據被告乙○○、丁○○於警詢、偵查中及本
    院審理時均坦承不諱，二人並於偵查中均結證上情無訛，並
    互核二人證詞大致相符，且核與證人丙○○於警詢及偵查中
    證述之情節一致，查證人即共同被告乙○○、丁○○與被告
    甲○○為朋友關係，且與被告甲○○間在事發之前並無仇隙
    ，則衡情證人乙○○、丁○○應無攀詞誣陷被告甲○○而自
    罹於誣告及偽證刑責之理，應認證人乙○○、丁○○於偵查
    時之證述內容為真實，足堪採信，至二人嗣於本院審理訊問
    時翻異其詞，顯係事後面對被告甲○○故為迴護之詞，不足
    採信。此外，並有搜索扣押筆錄、扣押物品目錄表，通聯調
    閱查詢單、證物照片2 張、監視器翻拍照片14張、白清仁上
    開帳戶歷史交易清單等在卷可稽，是被告乙○○、丁○○前
    開任意性自白核與事實相符，堪以採信。至被告甲○○空言
    否認犯行，乃事後卸責之詞，委無足採。本件事證已臻明確
    ，被告三人犯行均堪以認定，應予依法論科。
二、核被告三人所為，均係犯刑法第321 條第1 項第4 款之結夥
    三人以上竊盜罪、刑法第339 條之2 第1 項以不正方法由自
    動付款設備取得他人之物罪。被告三人就前開犯行，有犯意
    聯絡及行為分擔，均為共同正犯。又被告丁○○所為密集提
    款行為，獨立性極為薄弱，依一般社會健全觀念，在時間差
    距上，難以強行分開，在刑法評價上，以視為數個舉動之接
    續施行，合為包括之一行為予以評價，較為合理，則屬接續
    犯，而為包括之一罪，併此陳明。另被告三人所犯上開二罪
    ，均犯意個別，行為互殊，應予分論併罰。本院審酌被告三
    人年輕力壯，竟不思憑己力賺取金錢現值青年，反以行竊之
    方式滿足物質慾望之犯罪動機，並兼衡三人素行情形，有臺
    灣高等法院被告前案紀錄表3 份可憑，及渠等竊取他人財物
    及詐領告訴人財物等犯行，造成告訴人財產上損失，實屬可
    議，並參酌三人分工參與程度，暨被告三人利用自動付款設
    備取得金額達25012 元，且尚未賠償告訴人損失、另盱衡被
    告乙○○、丁○○犯罪後均坦行犯行態度良好，而被告甲○○犯後否認犯行等一切情狀，分別量處如主文所示之刑，並
    均定其應執行之刑，以資懲儆。
據上論斷，應依刑事訴訟法第273 條之1 第1 項、第299 條第1
項前段，刑法第28條、第321 條第1 項第4 款、第339 條之2 第
1項 、第51條第5 款，刑法施行法第1 條之1 ，判決如主文。
本案經檢察官陳姿雯到庭執行職務。
中    華    民    國    98    年    4     月    24    日
                  刑事第二庭    法  官  吳幸娥
上列正本證明與原本無異。
如不服本判決，應於送達後10日內敘明上訴理由，向本院提出上
訴狀，上訴於本院第二審合議庭 (應附繕本)。其未敘述上訴理
由者，應於上訴期間屆滿後20日內向本院補提理由書「切勿逕送
上級法院」。
                                書記官  蕭佩宜
中    華    民    國    98    年    4     月    24    日
附錄本案論罪科刑法條全文：
 中華民國刑法第321條（加重竊盜罪）
犯竊盜罪而有左列情形之一者，處6 月以上、5 年以下有期徒刑
：
一、於夜間侵入住宅或有人居住之建築物、船艦或隱匿其內而犯
    之者。
二、毀越門扇、牆垣或其他安全設備而犯之者。
三、攜帶兇器而犯之者。
四、結夥三人以上而犯之者。
五、乘火災、水災或其他災害之際而犯之者。
六、在車站或埠頭而犯之者。
前項之未遂犯罰之。
中華民國刑法第339條之2
（違法由自動付款設備取得他人之物之處罰）
意圖為自己或第三人不法之所有，以不正方法由自動付款設備取
得他人之物者，處3 年以下有期徒刑、拘役或1 萬元以下罰金。
以前項方法得財產上不法之利益或使第三人得之者，亦同。


司法院資訊處製作；財團法人民間司法改革基金會備份。
